de: Material für Lebensmittelbeutel: Papier; Kunststoff; Silikon; Sonstiges
pt-BR: Material de sacola de comida: Papel; Plástico; Silicone; Outro
lt-LT: Maisto maišelio medžiaga: Popierius; Plastikas; Silikonas; Kita
tr: Gıda torbası malzemesi: Kağıt; Plastik; Silikon; Diğer
ko: 식품 가방 소재: 종이; 플라스틱; 실리콘; 기타
el: Υλικό σακούλας τροφίμων: Χαρτί; Πλαστικό; Σιλικόνη; Άλλο
vi: Vật liệu túi đựng thực phẩm: Giấy; Nhựa; Silicon; Khác
es: Material de la bolsa de comida: Papel; Plástico; Silicona; Otros
ru: Материал пакета для продуктов: Бумага; Пластик; Силикон; Другой
zh-TW: 食物收納袋材質: 紙; 塑膠; 矽膠; 其他
fr: Matériau du sac alimentaire: Papier; Plastique; Silicone; Autre
pl: Materiał torby na żywność: Papier; Tworzywo sztuczne; Silikon; Inne
it: Materiale del sacchetto per alimenti: Carta; Plastica; Silicone; Altro
cs: Materiál tašky na potraviny: Papír; Plast; Silikon; Jiné
sk-SK: Materiál vrecka na potraviny: Papier; Plast; Silikón; Iné
zh-CN: 食品袋材质: 纸张; 塑料; 硅胶; 其他
nl: Materiaal voedselzak: Papier; Plastic; Siliconen; Andere
fi: Ruokapussin materiaali: Paperi; Muovi; Silikoni; Muu
ro-RO: Material pungă alimente: Hârtie; Plastic; Silicon; Altele
en: Food bag material: Paper; Plastic; Silicone; Other
hr-HR: Materijal vrećice za hranu: Papir; Plastika; Silikon; Ostalo
sv: Matväska - material: Papper; Plast; Silikon; Övrigt
bg-BG: Материал на торбички за храна: Хартия; Пластмаса; Силикон; Други
pt-PT: Material de saco de alimentos: Papel; Plástico; Silicone; Outro
ja: 食品バッグの材質: 紙; プラスチック; シリコーン; その他
da: Madposemateriale: Papir; Plast; Silikone; Andet
th: วัสดุที่ใช้ทำถุงใส่อาหาร: กระดาษ; พลาสติก; ซิลิโคน; อื่นๆ
sl-SI: Material vrečke za hrano: Papir; Plastika; Silikon; Drugo
hu: Élelmiszer-tároló táska/tasak anyaga: Papír; Műanyag; Szilikon; Egyéb
nb: Matposemateriale: Papir; Plast; Silikon; Annet